【裁判字號】    95,交聲,25
【裁判日期】    950523
【裁判案由】    違反道路交通管理處罰條例聲明異議
【裁判全文】
臺灣士林地方法院交通法庭裁定           95年度交聲字第25號
原處分機關  臺北市交通事件裁決所
異  議  人
即受處分人  乙○○
上列異議人即受處分人因違反道路交通管理處罰條例案件，對於
臺北市交通事件裁決所民國94年11月27日所為之處分（原處分案
號：北市裁2 字第裁22─Z00000000 號），聲明異議，本院裁定
如下：
    主  文
異議駁回。
    理  由
一、原處分意旨略以：本件異議人即受處分人乙○○於民國94年
    11月27日下午3 時5 分許駕駛其所有之車牌號碼8597-DE 號
    自用小客車，在國道一號南下27公里至28公里處蛇行違規，
    經警當場攔停舉發，認其違反道路交通管理處罰條例第43條
    第1 項第1 款規定，依違反道路交通管理事件統一裁罰標準
    及處理細則第43條、第44條、第61條規定裁處罰鍰新台幣1
    萬8 千元，並依同條例第63條第1 項第3 款規定，記違規點
    數3 點 。
二、聲明異議意旨略以：警方舉發當時，伊係與朋友結伴參加婚
    禮，絕無超速或競速之行為，變換車道也有打方向燈，竟無
    端為警攔停，且處罰過重，為此聲明異議云云。
三、按汽車駕駛人駕駛汽車在道路上蛇行者，處新台幣6 千元以
    上2 萬4 千以下罰鍰，並記違規點數3 點道路交通管理處罰
    條例第43條第1 項第1 款、第63條第1 項第3 款分別定有明
    文。經查：本件異議人即受處分人乙○○94年11月27日下午
    3 時5 分許駕駛其所有之車牌號碼8597-DE 號自用小客車行
    經國道一號南下27公里至28公里處之事實，為異議人所不否
    認，其並自承當時與其他友人所駕駛之2 輛車為參加婚禮而
    趕時間等情在卷，而異議人駕駛自用小客車與其友人所駕之
    另2 輛自用小客車在上開時地連續變換車道，且在車陣中任
    意穿梭，3 部車超速且互相緊跟，經警方認定其行為極為危
    險，始予攔停等節，則經內政部警政署國道公路警察局第一
    警察隊汐止分隊濱江小隊隊員即舉發員警證人甲○○、丙○
    ○結證在案，衡諸其等與異議人素恩怨，並為國家公務員，
    應無甘冒偽證罪責為虛偽陳述之可能，況且，其等係經本院
    隔離訊問而為關於案發現場異議人違規經過之陳述，所述悉
    相符合，尤其，與異議人自陳為趕時間，與友人確有駕車變
    換車道之行為，亦無不符，足見其等所陳據以舉發之事實堪
    信為正確。異議人辯稱：雖變換車道，但無蛇行云云，為非
    卸責之詞，委無可採，本件事證明確，異議人交通違規行為
    堪以認定。
四、原處分機關認定異議人違規事實明確，爰依道路交通管理處
    罰條例第43條第1 項第1 款、第63條第1 項第3 款、違反道
    路交通管理事件統一裁罰標準及處理細則第43條、第44條、
    第61條規定裁處罰鍰新台幣1 萬8 千元，並依同條例第63條
    第1 項第3 款規定，記違規點數3 點，核無違誤，並無所謂
    處罰過重之情事，異議無理由，應予駁回。
據上論斷，應依道路交通案件處理辦法第19條，裁定如主文。
中    華    民    國    95    年    5    月    23     日
                 臺灣士林地方法院交通法庭
                       法  官  楊得君
如不服本裁定應於送達後五日內向本院提出抗告狀。
以上正本證明與原本無異。
                       書記官  吳尚文
中  華    民    國    95    年    5     月     24      日


司法院資訊處製作；財團法人民間司法改革基金會備份。
